臺灣高等法院高雄分院刑事判決　　　　100年度上易字第543號
上　訴　人　臺灣高雄地方法院檢察署檢察官
上　訴　人
即　被　告　郭于榛
選任辯護人　郭家駿律師
被　　　告　王俊龍
選任辯護人　吳豐賓律師
被　　　告　王卓祺
　　　　　　黃築鶯
上列上訴人因被告詐欺案件，不服臺灣高雄地方法院99年度易字
第1895號中華民國100 年4 月15日第一審判決（起訴案號：臺灣
高雄地方法院檢察署99年度偵字第8503、16316 號），提起上訴
，本院判決如下：
    主  文
原判決撤銷。
王俊龍共同犯詐欺取財罪，共柒罪，各處有期徒刑拾月；扣案如
附表二編號四至十五所示之物，均於各罪主文項下沒收。應執行
有期徒刑貳年拾月；扣案如附表二編號四至十五所示之物均沒收
。
王卓祺共同犯詐欺取財罪，共柒罪，各處有期徒刑陸月，如易科
罰金，均以新臺幣壹仟元折算壹日；扣案如附表二編號四至十五
所示之物，均於各罪主文項下沒收。應執行有期徒刑壹年拾月，
如易科罰金，以新臺幣壹仟元折算壹日；扣案如附表二編號四至
十五所示之物均沒收。
郭于榛共同犯詐欺取財罪，共柒罪，各處有期徒刑伍月，如易科
罰金，均以新臺幣壹仟元折算壹日；扣案如附表二編號四至十五
所示之物，均於各罪主文項下沒收。應執行有期徒刑壹年陸月，
如易科罰金，以新臺幣壹仟元折算壹日；扣案如附表二編號四至
十五所示之物均沒收。
黃築鶯共同犯詐欺取財罪，共柒罪，各處有期徒刑伍月，如易科
罰金，均以新臺幣壹仟元折算壹日；扣案如附表二編號四至十五
所示之物，均於各罪主文項下沒收。應執行有期徒刑壹年陸月，
如易科罰金，以新臺幣壹仟元折算壹日；扣案如附表二編號四至
十五所示之物均沒收。
    事  實
一、王俊龍、王卓祺、郭于榛、黃築鶯、臺灣地區真實姓名年籍
    不詳綽號「木瓜」、「阿樂」之成年男子及大陸地區真實姓
    名年籍不詳之成年男子共同意圖為自己不法之所有，並基於
    詐欺取財之犯意聯絡，由王俊龍與綽號「木瓜」、「阿樂」
    及大陸地區不詳成年男子共同組成詐騙集團，由「阿樂」出
    資支付該集團成員之住宿、飲食等費用，並先推由王卓祺承
    租位在高雄市○○區○○街72之1 號8 樓房屋，作為置放電
    腦等詐騙工具基地，再由郭于榛向電信公司申辦網路，並負
    責於帳冊上記載詐騙之金額、日常支出等資料，另由王俊龍
    將「阿樂」自台中攜帶南下之電腦、電話機、無線網路器、
    IP分享器、網路閘道器等各項機器設備，在上開處所架設組
    裝，作為詐欺取財之工具，並提供詐騙教戰手冊，訓練郭于
    榛、黃築鶯、王卓祺等人分別扮演中國電信客服人員、大陸
    地區公安人員，分別於附表一所示時間，對多位真實姓名、
    年籍均不詳之大陸地區人民進行詐欺取財之行為，具體分工
    之手法為：由王俊龍操作電腦主機系統，透過電腦網路隨機
    大量發送語音簡訊至中國大陸地區之寧夏省固原市、中衛市
    、吳忠市等地之電話，語音內容為「你在中國電信開辦了一
    支電話使用，有金額逾期未繳納，如有疑問請按轉接客服
    人員，重聽請按」，一旦接聽之大陸地區人民依指示按
    ，電話即轉接至第1 線負責假扮中國電信公司客服人員之郭
    于榛、黃築鶯，由郭于榛、黃築鶯依照王俊龍所提供之詐騙
    教戰手冊，要求來電之大陸地區人民儘速繳費，並於對方表
    示沒有欠費情事時，佯稱其身分遭到冒用，須報案處理，佯
    裝幫忙轉接，隨即轉至第2 線負責假扮大陸地區公安人員之
    王卓祺或王俊龍假裝受理報案後，問出大陸地區人民之銀行
    帳號及存款餘額等資料後，再轉接至第3 線負責假扮國家金
    融局稽查人員之王俊龍，由王俊龍向大陸地區人民詐稱其銀
    行帳戶內之款項須匯入金融局提供之帳戶內監管，以配合調
    查，並提供「木瓜」自不詳途徑取得之大陸地區中國工商銀
    行帳戶（卡號：0000000000000000618 號或00000000000000
    00000 號，帳戶申設人均為巫欣旺），致使多位大陸地區人
    民均陷於錯誤，聽從王俊龍指示而分別匯入如附表一所示款
    項，至上開大陸地區中國工商銀行帳戶內，匯入之款項隨即
    由「木瓜」或「阿樂」安排之大陸地區不詳車手提領，「木
    瓜」、「阿樂」將被害之大陸地區人民匯入之款項扣除約2
    成分紅及王俊龍等人之詐騙支出後，由黃築鶯與「木瓜」聯
    繫，餘款再匯入不知情之黃築鶯男友林正凱申辦之中華郵政
    股份有限公司高雄桂林郵局帳戶（帳號：00000000000000號
    ，以下簡稱桂林郵局帳戶）內，款項由王俊龍指示黃築鶯領
    出；或由「木瓜」請臺灣地區真實姓名年籍不詳之成年男子
    將餘款拿至上開地址予王俊龍。王俊龍取得詐騙得手之款項
    後，該集團成員可依比例分配款項，擔任第1 線人員可獲取
    詐欺所得3%，擔任第2 線成員可獲取詐欺所得7%，擔任第3
    線人員可獲取詐欺所得8%。嗣於99年3 月4 日17時20分許，
    經警持搜索票前往上址執行搜索，當場查獲王俊龍、王卓祺
    、郭于榛、黃築鶯等人，並扣得如附表二編號4 至15所示王
    俊龍、「阿樂」等人所有供本件犯罪所用之物品。
二、案經高雄市政府警察局移送臺灣高雄地方法院檢察署檢察官
    偵查後起訴。
    理  由
一、證據能力部分：
(一)、本件證人即同案被告郭于榛、王俊龍、王卓祺、黃築鶯等人
    於偵查中具結後向檢察官所為之證述，證人均未曾提及檢察
    官在偵查中有不法取供情事，亦查無該證據作成時有何違法
    情事，並無顯有不可信之情況，依刑事訴訟法第159 條之1
    第2 項之規定，應適宜為本案之證據而有證據能力。
(二)、按被告以外之人於審判外之陳述，雖不符刑事訴訟法第159
    條之1 至之4 之規定，然經當事人於審判程序同意作為證據
    ，法院審酌該言詞陳述或書面陳述作成時之情況，認為適當
    者，亦得為證據，同法第159 條之5 第1 項定有明文。除上
    開所述外，本判決下列所引用之證據，屬被告以外之人在審
    判外陳述之傳聞證據部分，除依刑事訴訟法第159 條之1 至
    第159 條之4 規定得為證據者外，其餘業經被告、辯護人及
    檢察官於本院審理中，就卷內各項證據（含傳聞證據、非傳
    聞證據及符合法定傳聞法則例外之證據），均明示同意有證
    據能力（見本院卷第49頁正反面、73-75 、96-104頁），基
    於尊重當事人對於傳聞證據之處分權，及證據資料愈豐富愈
    有助於真實發現之理念，本院審酌該等證據作成時情況，並
    無違法取證之瑕疵，且無顯不可信之情形，以之作為證據應
    屬適當，自均有證據能力，而得採為認定被告犯罪事實之證
    據。
二、上揭事實，業據被告王俊龍、王卓祺、郭于榛、黃築鶯於原
    審（見原審易字卷第108 頁背面-109頁）及本院審理時（見
    本院卷第48、71、95、105-108 頁）坦承在卷，並有高雄市
    政府警察局刑警大隊扣押物品目錄表、搜索扣押筆錄、扣押
    物品收據/ 證明書、贓證物照片、筆記內容、林政凱之高雄
    桂林郵局帳戶之交易明細資料、中華郵政股份有限公司台中
    郵局99年5 月27日中管字第0991803225號函及其附件、臺灣
    高雄地方法院檢察署100 年1 月7 日雄檢泰雨99偵8503字第
    020652號函及其附件等資料（見警一卷第46-95 頁、警二卷
    第15-18 、62-69 、82-86 、90-97 頁、99年度偵字第8503
    號卷第51-54 、85-90 、108-110 之1 頁，原審易字卷第66
    -75 頁）在卷足稽。至附表一編號3 、4 所示之詐騙匯入款
    項之日期雖均為98年10月19日，然觀之匯款明細資料，雖無
    記載是否為同一被害人於同一日所匯入，但該2 筆匯款間仍
    有18筆匯出款項之紀錄等情，有廣東省人民檢察院關於協助
    調查台灣居民王俊龍詐騙案有關情況的報告（見原審易字卷
    第74-75 頁）在卷可參，若該2 筆匯入之款項均為詐騙同一
    被害人所匯入，詐騙集團成員應確保該被害人將2 筆款項均
    匯入後，再派車手提領，而非匯入1 筆款項即有提領之情形
    ，故堪認附表一編號3 、4 所示之詐騙匯入款項雖為同一日
    所匯入，實為不同之被害人匯入，而無同一被害人接續於同
    一日匯入2 筆款項之情形。綜上，足認被告王俊龍、王卓祺
    、郭于榛、黃築鶯等四人之自白核與事實相符，其等上揭犯
    行均堪認定，應依法論科。
三、核被告王俊龍、王卓祺、郭于榛、黃築鶯於附表一所示之時
    間所為，均係犯刑法第339 條第1 項之詐欺取財罪。按共同
    正犯之意思聯絡，原不以數人間直接發生者為限，即有間接
    之聯絡者，亦包括在內，如甲分別邀約乙、丙犯罪，雖乙、
    丙間彼此並無直接之聯絡，亦無礙於其為共同正犯之成立（
    最高法院77年台上字第2135號判例意旨參照），查電話詐騙
    犯罪型態，自備齊詐騙工具、承租運作地點、收購人頭帳戶
    、撥打電話實行詐騙、指定被害人匯款帳戶、自人頭帳戶提
    領款項、取贓款朋分等階段，乃係需由多人縝密分工方能完
    成之犯罪，故被告王俊龍、王卓祺、郭于榛、黃築鶯等四人
    、「木瓜」、「阿樂」及其他大陸地區真實姓名年籍不詳成
    年男子之詐騙集團成員間，有直接或間接之犯意聯絡及行為
    分擔，依刑法第28條之規定，均應論以共同正犯。被告王俊
    龍、王卓祺、郭于榛、黃築鶯上開各自所犯七罪，犯意各別
    ，行為互異，均應分論併罰之。
四、原審據以論處被告王俊龍、王卓祺、郭于榛、黃築鶯等人詐
    欺取財罪刑，固非無見。惟查：按量刑之輕重，固屬事實審
    法院得依職權自由裁量之事項，惟仍應受比例原則及公平原
    則之限制，否則其判決即非適法；刑事審判旨在實現刑罰權
    分配的正義，故法院對有罪被告之科刑，應符合罪刑相當之
    原則，使輕重得宜，罰當其罪，以契合社會之法律感情，此
    所以刑法第57條明定科刑時應審酌一切情狀，尤應注意該條
    各款所列事項以為科刑輕重之標準（最高法院93年度台上字
    第5073號判決意旨參照）。查詐欺集團於兩岸地區已猖獗多
    年，詐欺犯罪又係一般社會大眾極為厭惡之犯罪類型，對於
    社會秩序及一般民眾財產法益之侵害甚鉅，兩岸之治（公）
    安單位無不投入大量人力及物力查緝、防堵，甚至與其他國
    家合作打繫此類犯罪，被告王俊龍、王卓祺、郭于榛、黃築
    鶯等人均正值青壯（此有其等之年籍資料附卷可參），竟不
    思以正途賺取所需，組成詐欺集團行騙，且以有組織、大規
    模、縝密分工之方式，施用詐術以為滿足彼等不法所有意圖
    ，造成被害人財產上損害，足見其等主觀惡性非輕，自應予
    以相當之非難，雖其等犯後均坦承犯行，然為求遏止兩岸地
    區近來詐欺集團囂張之風，所處之刑度更不得背離一般社會
    大眾之法律感情，原審對此漏未審酌，就被告王俊龍等四人
    所犯七罪各量處有期徒刑2 月，並定應執行刑為「被告王俊
    龍應執行有期徒刑8 月，緩刑2 年，並向公庫支付20萬元」
    、「被告王卓祺應執行有期徒刑8 月（因於緩刑期間內犯罪
    而不宜宣告緩刑）」、「被告郭于榛定應執行有期徒刑8 月
    （因無法支付公庫一定款項而未宣告緩刑）、「被告黃築鶯
    應執行有期徒刑8 月，緩刑2 年，並向公庫支付10萬元」，
    經核均尚屬過輕，難認妥適。被告郭于榛上訴意旨指摘原判
    決量刑過重及未宣告緩刑為不當，雖無理由；惟檢察官以原
    判決量刑未當（過輕）提起上訴，自屬有據，應由本院將原
    判決撤銷改判。本院審酌詐欺集團已在國內猖獗多年，並漫
    延至大陸地區，甚至兩岸地區之不法詐騙集團成員聯合行騙
    ，對被害人之財產法益侵害甚鉅，且為人民所痛恨，被告王
    俊龍、王卓祺、郭于榛、黃築鶯等人均正值青壯，竟不思以
    正途賺取所需，竟組成詐欺集團跨海行騙，惡性非輕，自應
    課以相當之刑度；而被告王俊龍係本件詐欺取財犯罪之主導
    者（並兼「第3 線」工作），此據證人即同案被告郭于榛、
    王卓祺及黃築鶯等人分別於警詢（見警一卷第30、20-21 頁
    、警二卷第46頁）證述在卷，足認被告王俊龍之犯罪情節最
    重；另被告王卓祺負責「第2 線」工作，且受分配之利潤較
    被告郭于榛、黃築鶯為高，其犯罪情節次之；另被告郭于榛
    、黃築鶯負責「第1 線」工作，聽命於被告王俊龍從事詐騙
    行為，並非主導者，其二人之犯罪節較被告王俊龍及王卓祺
    為輕；復參酌被告王俊龍等四人在原審及本院審理中均坦承
    犯行之犯後態度暨每次詐騙之金額、智識程度及生活狀況等
    一切情狀，分別量處如主文第二項至第五項所示之刑，被告
    王卓祺、郭于榛及黃築鶯等三人如易科罰金，均以新臺幣1,
    000 元折算1 日；並就被告王俊龍、王卓祺、郭于榛及黃築
    鶯等四人定其應執行刑及被告王卓祺、郭于榛、黃築鶯等三
    人諭知上揭易科罰金之折算標準。扣案如附表二編號4 至15
    所示之物，均為被告王俊龍、王卓祺、郭于榛、黃築鶯等人
    犯本件詐欺取財所用之物，且均為被告王俊龍及共同正犯「
    阿樂」所有，業據被告王俊龍於原審審理中供陳在卷（見原
    審易字卷第80 -81頁），依共同正犯連帶沒收之法理，爰依
    刑法第38條第1 項第2 款之規定，均於被告王俊龍、王卓祺
    、郭于榛、黃築鶯等人各罪主文項下宣告沒收之。至扣案被
    告王俊龍所有如附表二編號1 至3 所示之物、被告王卓祺所
    有如附表二編號16所示之物及被告郭于榛所有如附表二編號
    17至18所示之物，經核均與上揭犯罪無關之事實，業據被告
    王俊龍、王卓祺、郭于榛於原審審理中坦承在卷（見原審易
    字卷第80-81 頁），爰不予宣告沒收。
五、被告王俊龍雖表示其目前尚有一名10歲女兒待扶養（見本院
    卷第114 之3-5 頁），然本院審酌被告王俊龍係本件犯罪主
    導者，犯罪情節較重，依其犯罪之性質暨情節，並不宜宣告
    緩刑，且檢察官亦當庭表示「詐騙行為對社會危害相當大，
    請求撤銷原判決關於被告王俊龍之緩刑宣告」等語（見本院
    卷第110 頁）。另被告被告王卓祺犯後雖因中風導致右側肢
    體偏癱等情，有被告王卓祺提出之澄清綜合醫院中港分院診
    斷證明書附卷可參（見本院卷第112 頁），然其於97年間曾
    因違反野生動物保育法，經臺灣臺中地方法院以97年度中簡
    字第3270號判處有期徒刑6 月、緩刑2 年確定，竟於緩刑期
    間內，與詐欺集團犯前揭之罪，爰不為緩刑之宣告。被告郭
    于榛、黃築鶯雖未曾受有期徒刑以上刑之宣告，被告郭于榛
    供稱其目前有正當工作，另被告黃築鶯目前就讀私立和春技
    術學院企業營管科二年級（夜二專），此有學生證影本附卷
    可參（見本院卷第114 之2 頁），然其二人參與詐欺集團行
    騙，所為詐欺犯罪手段及情節亦不宜逕宣告緩刑，且又無其
    他適宜宣告緩刑之適當理由，佐以檢察官亦當庭表示「請求
    撤銷原判決關於被告黃築鶯之緩刑宣告」等語（見本院卷第
    110 頁），本院綜合上情，認被告郭于榛及黃築鶯二人均不
    宜宣告緩刑，一併敘明。
六、公訴意旨另以：被告王俊龍、王卓祺、郭于榛、黃築鶯等人
    於98年10月起至99年3 月4 日止，除前開起訴論罪科刑之七
    件犯行外，另共同基於詐欺取財之集合犯意聯絡，多次以前
    開詐騙手法向大陸地區人民行詐欺取財之犯行，詐取之款項
    扣除給予「木瓜」、「阿樂」2 成分紅並換算為新臺幣後，
    共匯入968,100 元至被告黃築鶯男友林正凱上開桂林郵局帳
    戶；因認被告王俊龍、王卓祺、郭于榛、黃築鶯等人此部分
    亦涉犯刑法第339 條第1 項之詐欺取財犯行。經查，依卷內
    檢察官提出之證據資料，僅可認定被告王俊龍、王卓祺、郭
    于榛、黃築鶯等人曾於附表一所示之時間向多位大陸地區人
    民為詐欺取財之行為，並使該多位大陸地區人民陷於錯誤，
    而各自將附表一所示金額匯入附表一所示銀行帳戶中，此有
    廣東省人民檢察院關於協助調查台灣居民王俊龍詐騙案有關
    情況的報告（見原審易字卷第72-75 頁）在卷可佐，並無積
    極證據可證明於附表一所示時間以外，有何詐欺取財之行為
    。且被告王俊龍於原審審理時供稱：「每次匯入林正凱桂林
    郵局帳戶之金額，並不一定是詐騙所得，有些可能是租房子
    、成員薪水或日常支出等費用，像是電腦等物品都是他們（
    即其他詐騙集團成員）匯錢過來買的；匯入的款項用在日常
    花用的金額有時會超過1 萬元，金額並不一定；哪些匯入款
    項非詐騙所得，真的不記得了」等語（見原審易字卷第81頁
    ）等語。衡以被告王俊龍、王卓祺、郭于榛、黃築鶯等人上
    開詐騙手法，確實於為詐騙之前或詐騙過程中，有購置相關
    詐騙工具、租用場地及日常花費之先行支出必要費用之可能
    ，此時確有由其他詐騙集團成員匯款以支應開銷之必要，可
    認上開匯入林正凱桂林郵局帳戶968,100 元中之部分金額，
    應係其他詐騙集團成員匯與被告王俊龍等人支出詐騙之必要
    開銷所用。此外，亦無積極證據可證明上開匯入林正凱桂林
    郵局帳戶之968,100 元均係詐騙所得，更無法以上開匯入林
    正凱桂林郵局帳戶之968,100 元認定被告王俊龍、王卓祺、
    郭于榛、黃築鶯等人行詐欺取財行為之時間、次數及被害人
    為何人。從而，依罪疑惟輕之原則，應為有利於被告王俊龍
    、王卓祺、郭于榛、黃築鶯等人之認定，此部分本應諭知被
    告王俊龍、王卓祺、郭于榛、黃築鶯等人無罪之判決，然檢
    察官認此部分倘成立犯罪，則與前開論罪科刑部分具有集合
    犯之實質上一罪關係，爰均不另為無罪之諭知。
據上論結，應依刑事訴訟法第369 條第1 項前段、第364 條、第
299 條第1 項前段，刑法第28條、第339 條第1 項、第41條第1
項前段、第8 項、第51條第5 款、第38條第1 項第2 款，刑法施
行法第1 條之1 ，判決如主文。
本案經檢察官吳茂松到庭執行職務。
中    華    民    國   100    年    11    月    8     日
                  刑事第四庭    審判長法  官  蕭權閔
                                      法  官  王憲義
                                      法  官  唐照明
以上正本證明與原本無異。
不得上訴。
中    華    民    國   100    年    11    月    8     日
                                      書記官  黃琳群
附錄本判決論罪之法條：
中華民國刑法第339 條
意圖為自己或第三人不法之所有，以詐術使人將本人或第三人之
物交付者，處5 年以下有期徒刑、拘役或科或併科1 千元以下罰
金。
以前項方法得財產上不法之利益或使第三人得之者，亦同。
前二項之未遂犯罰之。
┌─────────────────────────────────┐
│附表一                                                            │
├──┬─────────┬────┬───────┬───────┤
│編號│銀行帳號          │匯入時間│金額（人民幣）│金額（新臺幣，│
│    │                  │        │              │以最接近匯入當│
│    │                  │        │              │日前或匯入當日│
│    │                  │        │              │之匯率換算）  │
├──┼─────────┼────┼───────┼───────┤
│1   │中國工商銀行（卡號│98年10月│15,011.10     │70,124.3537   │
│    │：00000000000000  │12日    │              │              │
│    │50492 ，持有人：巫│        │              │              │
│    │欣旺）            │        │              │              │
├──┼─────────┼────┼───────┼───────┤
│2   │同上              │98年10月│11,143.32     │52,044.8761   │
│    │                  │17日    │              │              │
├──┼─────────┼────┼───────┼───────┤
│3   │同上              │98年10月│29,931.23     │139,973.397   │
│    │                  │19日    │              │              │
├──┼─────────┼────┼───────┼───────┤
│4   │同上              │98年10月│8,917.12      │41,700.9117   │
│    │                  │19日    │              │              │
├──┼─────────┼────┼───────┼───────┤
│5   │同上              │98年10月│3,313.12      │15,470.6138   │
│    │                  │20日    │              │              │
├──┼─────────┼────┼───────┼───────┤
│6   │同上              │98年10月│7,423.12      │34,840.4137   │
│    │                  │21日    │              │              │
├──┼─────────┼────┼───────┼───────┤
│7   │中國工商銀行（卡號│98年10月│19,811.10     │93,468.7698   │
│    │：0000000000000000│31日    │              │              │
│    │618 ，持有人：巫欣│        │              │              │
│    │旺）              │        │              │              │
└──┴─────────┴────┴───────┴───────┘
┌────────────────┐
│附表二                          │
├──┬──────────┬──┤
│編號│扣押物品名稱        │數量│
├──┼──────────┼──┤
│1   │行動電話（門號：0985│1支 │
│    │188611、序號：A00000│    │
│    │14767A43）          │    │
├──┼──────────┼──┤
│2   │行動電話（序號：3542│1支 │
│    │00000000000）       │    │
├──┼──────────┼──┤
│3   │行動電話（門號：0985│1支 │
│    │149965、序號：050119│    │
│    │0857）              │    │
├──┼──────────┼──┤
│4   │大陸手機（門號：1341│1支 │
│    │0000000、序號：82050│    │
│    │990）               │    │
├──┼──────────┼──┤
│5   │電話機              │16台│
├──┼──────────┼──┤
│6   │IP分享器            │3個 │
├──┼──────────┼──┤
│7   │網路閘道器          │3台 │
├──┼──────────┼──┤
│8   │無線電              │4台 │
├──┼──────────┼──┤
│9   │帳冊                │1本 │
├──┼──────────┼──┤
│10  │中國大陸地區人民基本│2件 │
│    │資料                │    │
├──┼──────────┼──┤
│11  │教戰守則            │15張│
├──┼──────────┼──┤
│12  │中國大陸金融機構人頭│1批 │
│    │帳戶資料            │    │
├──┼──────────┼──┤
│13  │電腦（含螢幕、滑鼠、│2組 │
│    │鍵盤）              │    │
├──┼──────────┼──┤
│14  │多功能事務機        │1台 │
├──┼──────────┼──┤
│15  │ATM操作畫面         │7張 │
├──┼──────────┼──┤
│16  │行動電話（門號：0980│1支 │
│    │441899、序號：001150│    │
│    │0）                 │    │
├──┼──────────┼──┤
│17  │行動電話（門號：0931│1支 │
│    │706927、序號：359099│    │
│    │000000000）         │    │
├──┼──────────┼──┤
│18  │行動電話（門號：0985│1支 │
│    │669018、序號：A00000│    │
│    │1D7EDE20）          │    │
└──┴──────────┴──┘